Inventaris van de archieven van de Nederlandse diplomatieke vertegenwoordiging in India te New Delhi, (1908) 1975-2013, het consulaat-generaal te Mumbai, (1952) 1975-2013, en het consulaat te Kolkata, 1948-2009
Nationaal Archief, Den Haag
- Consulaat-generaal Mumbai (Bombay), B
  - Pers en Culturele Zaken (PCZ), B.4
    - Programma's/projecten, B4.3
      - Het toezicht houden op het project 'Dutch Masters Series' in het kader van het Programma Kleine Projecten (PKP), 2004; 881; omslag
  - Politieke Zaken (PZ), B.5
    - Bezoeken, B.5.1
      - Het voorbereiden en nabeschouwen van het bezoek van minister-president R.F.M. Lubbers en minister van Buitenlandse Zaken P.H. Kooijmans aan India van 24 - 29 oktober 1993, 882-883; 2 pakken
        - 1993, deel 1, 882; pak
        - 1993, deel 2, 883; pak
      - Het voorbereiden en nabeschouwen van het bezoek van minister van Verkeer en Waterstaat A. Jorritsma-Lebbink aan India van 7 - 13 mei 1995, 1994 - 1995; 884-886; 1 pak en 2 omslagen
        - 1994 - 1995, 884; pak
        - 1995, deel 1, 885; omslag
        - 1995, deel 2, 886; omslag
      - Het voorbereiden en nabeschouwen van het werkbezoek van Nederlandse parlementariërs aan India van 20 - 24 januari 1995, 1994 - 1995; 887; omslag
      - Het voorbereiden en nabeschouwen van het bezoek van minister van Onderwijs, Cultuur en Wetenschappen aan India J.M.M. Ritzen van 9 - 14 januari 1997, 1996 - 1997; 888; omslag
      - Het voorbereiden en nabeschouwen van het bezoek van minister-president W. Kok aan India van 20 - 25 november 1999, 1999 - 2000; 889; pak
      - Het voorbereiden en nabeschouwen van het bezoek van minister van Verkeer en Waterstaat C.M.P.S. Eurlings aan Mumbai van 10 - 15 februari 2008, 2007 - 2008; 890; pak
      - Het voorbereiden van een militaire missie van 23 - 25 november 2009 aan Mumbai in het kader van de deelname aan de Leergang Topmangement Defensie (LTD), 891; omslag
        Openbaarheid beperkt tot 01-01-2060
      - Het voorbereiden en nabeschouwen van het bezoek van minister van Infrastructuur en Milieu M.H. Schultz van Haegen aan India van 4 - 7 april 2011, 892; pak
      - Het voorbereiden en nabeschouwen van het bezoek van minister van Volksgezondheid, Welzijn en Sport E.I. Schippers aan India van 6 - 12 mei 2012, 893; omslag
    - Binnenlandse aangelegenheden, B.5.2
      - Het rapporteren over de binnenlandse politieke aangelegenheden, 1975 - 1998; 894-900; 7 omslagen
        - Algemeen 1975 - 1983, 894; omslag
        - Algemeen 1991 - 1998, 895; omslag
        - Goa 1979 - 1980, 896; omslag
        - Gujarat 1975 - 1980, 897; omslag
        - Karnataka 1993, 898; omslag
        - Maharashtra 1975 - 1984, 899; omslag
        - Tamil Nadu 1976 - 1980, 900; omslag
      - Het rapporteren over de onrust en onlusten in India, 1992 - 1993; 901; omslag
    - Buitenlandse politiek, B.5.3
      - Het rapporteren over het buitenlands beleid van India, 1982 - 1994; 902; pak
      - Bilaterale betrekkingen tussen Nederland en India, 2004 - 2012; 903; omslag
    - Mensenrechten, B.5.4
      - Mensenhandel en mensensmokkel in India, 2009 - 2010; 904; pak
    - Organisaties, B.5.5
      - Bijeenkomsten van de Europese Unie (EU) onder Nederlands voorzitterschap, 2002 - 2005; 905; pak
    - Protocol, B.5.6
      - Het zorgdragen voor en het bemiddelen bij het uitreiken van Nederlandse onderscheidingen aan Nederlanders en buitenlanders in India, 1957 - 1995; 906; omslag
      - Benoeming van de heer R. Xavier als vice honorair consul te Calcutta, 1978 - 1982; 907; omslag
      - Opwaardering van een Nederlands correspondentschap tot een honorair consulaat in de deelstaat Goa, 1980 - 1998; 908; omslag
      - Het voorbereiden en nabeschouwen van het staatsbezoek van koningin Beatrix, vergezeld van prins Claus, aan India van 19 - 23 januari 1986, 1985 - 1987; 909-916; 1 pak, 6 omslagen en 1 stuk
        - Algemeen 1985 - 1986, deel 1, 909; omslag
        - Algemeen 1985 - 1986, deel 2, 910; omslag
        - Algemeen 1985 - 1986, deel 3, 911; omslag
        - Algemeen 1986 - 1987, 912; omslag
        - Culturele evenementen tijdens het bezoek 1985 - 1986, 913; omslag
        - Ontmoeting van de koningin met een groep eminente Indiase vrouwen 1985 - 1986, 914; omslag
        - Organisatie seminar voor economische samenwerking op 20 januari 1986 1985 - 1986, 915; pak
        - Draaiboek van het staatsbezoek 1986, 916; stuk
          Openbaarheid beperkt tot 01-01-2037
      - Het zorgdragen voor en het bemiddelen bij het uitreiken van Nederlandse onderscheidingen aan Nederlanders in India, 1985 - 1994; 917; omslag
      - Het uitreiken van een Nederlandse onderscheiding aan professor K.S. Manilal van de universiteit te Calicut, 2012; 918; omslag
- Consulaat Kolkata (Calcutta), C
  - Oprichting, accreditering en bezetting van het consulaat-generaal en het honorair consulaat, 1948 - 2006; 919-923; 5 pakken
    - 1948 - 1969, 919; pak
    - 1970 - 1992, 920; pak
    - 1985 - 1994, 921; pak
    - 1997 - 1998, 922; pak
    - 1999 - 2006, 923; pak
  - Het voorbereiden van de totstandkoming en vaststelling van jaarverslagen, 1967 - 1996; 924-926; 2 pakken en 1 omslag
    - Jaarverslagen 1966 - 1970 1967 - 1971, 924; pak
    - Jaarverslagen 1971 - 1979 1971 - 1979, 925; omslag
    - Jaarverslagen 1980 - 1996 1979 - 1996, 926; pak
  - Organisatie van het consulaat-generaal te Kolkata (voorheen Calcutta), 1998 - 2007; 927; omslag
  - Het (mede) organiseren van het jaarlijkse golftoernooi van het Consulaire Corps van Kolkata (CCK), 2001 - 2006; 928; omslag
  - Organisatie seminar voor de Nederlandse handelspromotie, 2002; 929; omslag
  - Het verlenen van consulaire hulp rondom het overlijden van Nederlandse staatsburgers in India (onder meer naar aanleiding van een vliegtuigongeluk met een Cessna 421 in 2003), 2003 - 2006; 930; omslag
  - Het deelnemen aan een bijeenkomst over de restauratie van cultureel erfgoed, 2004; 931; omslag
  - Het voorbereiden en nabeschouwen van bezoeken van diverse Nederlandse delegaties aan India, 2005 - 2007; 932; pak
  - Het deelnemen aan de bijeenkomsten van het Consulaire Corps van Kolkata (de CCK-meetings), 2006 - 2009; 933; pak
  - Het rapporteren over de bijeenkomst met de leden van de All India Milli Council naar aanleiding van de onrust rondom de uitgebrachte film 'Fitna' van de heer G. Wilders, 2008; 934; omslag
- Digitale dragers, D
  - CD-ROM behorende bij inventarisnummer 40, 935
  - CD-ROM behorende bij inventarisnummer 40, 936
  - DVD-R behorende bij inventarisnummer 73, 937
  - Diskette behorende bij inventarisnummer 80, 938
  - Diskette behorende bij inventarisnummer 80, 939
  - Diskette behorende bij inventarisnummer 80, 940
  - Diskette behorende bij inventarisnummer 80, 941
  - Diskette behorende bij inventarisnummer 80, 942
  - Diskette behorende bij inventarisnummer 80, 943
  - Diskette behorende bij inventarisnummer 80, 944
  - CD-R behorende bij inventarisnummer 169, 945
  - CD-ROM behorende bij inventarisnummer 209, 946
  - CD-ROM behorende bij inventarisnummer 213, 947
  - DVD-R behorende bij inventarisnummer 216, 948
  - DVD-R behorende bij inventarisnummer 255, 949
  - DVD-R behorende bij inventarisnummer 375, 950
  - CD-ROM behorende bij inventarisnummer 387, 951
  - CD-ROM behorende bij inventarisnummer 390, 952
  - CD-ROM behorende bij inventarisnummer 390, 953
  - CD-ROM behorende bij inventarisnummer 390, 954
  - CD-ROM behorende bij inventarisnummer 390, 955
  - Cassetteband behorende bij inventarisnummer 400, 956
  - CD-R behorende bij inventarisnummer 418, 957
  - DVD behorende bij inventarisnummer 426, 958
  - DVD behorende bij inventarisnummer 426, 959
  - DVD-R behorende bij inventarisnummer 429, 960
  - CD-ROM behorende bij inventarisnummer 430, 961
  - CD-R behorende bij inventarisnummer 431, 962
  - DVD behorende bij inventarisnummer 449, 963
  - Video-cd behorende bij inventarisnummer 452, 964
  - CD-ROM behorende bij inventarisnummer 572, 965
  - CD-ROM behorende bij inventarisnummer 593, 966
  - DVD behorende bij inventarisnummer 618, 967
  - CD-ROM behorende bij inventarisnummer 648, 968
  - CD-ROM behorende bij inventarisnummer 649, 969
  - Diskette behorende bij inventarisnummer 762, 970
  - CD-ROM behorende bij inventarisnummer 791, 971
  - CD-ROM behorende bij inventarisnummer 791, 972